【裁判字號】    97,交抗,11
【裁判日期】    970110
【裁判案由】    聲明異議
【裁判全文】
臺灣高等法院臺南分院交通事件裁定
抗  告  人
即受處分人  甲○○
上列抗告人因違反道路交通管理處罰條例案件聲明異議，不服臺
灣嘉義地方法院96年交聲字第303號，中華民國96年11月30日所
為裁定，提起抗告，本院裁定如下：
    主  文
抗告駁回。
    理  由
一、抗告意旨略以：抗告人甲○○沒闖紅燈，卻遭員警以計程車
    車號249-LS號車輛闖紅燈而開紅單，此係因抗告人無固定收
    入又常惹警察，員警對抗告人不滿，而抗告人太老實容易給
    人欺侮所致，請法官同情計程車司機收入不穩，為此提起抗
    告云云。
二、按汽車駕駛人，行經有燈光號誌管制之交岔路口闖紅燈者，
    處1800元以上5400元以下罰鍰，並記違規點數3點，道路交
    通管理處罰條例第53條第1項、第63條第1項第3款分別定有
    明文。上述罰鍰額之決定，依道路交通管理處罰條例第92條
    第3項（96年1月29日修正時移列為同條第4項）授權主管機
    關制定之「違反道路交通管理事件統一裁罰基準及處理細則
    」第2條第2項附件「違反道路交通管理事件統一裁罰基準表
    」之規定，期限內繳納罰鍰並到案聽候裁決者，小型車裁罰
    2700元。
三、經查，抗告人即受處分人甲○○於民國（下同）96年10月14
    日15時5分許，駕駛車牌號碼249-LS號營業用小客車，行經
    嘉義市○○○路403巷口前設有燈光號誌管制之交岔路口時
    ，不遵守該行車管制號誌之指示，逕自駕車闖紅燈直行穿越
    之違規事實，經警當場攔停並製單舉發，抗告人於同年月15
    日提出陳述單，經原處分機關交通部公路總局嘉義區監理所
    嘉義市監理站於96年11月7日以抗告人違反道路交通管理處
    罰條例第53條第1項之規定，裁決罰鍰新臺幣2700元，並依
    同條例第63條記違規點數3點等情，有嘉義市警察局嘉市警
    交字第L00000000號舉發違反道路交通管理事件通知單、交
    通違規陳述單、交通部公路總局嘉義區監理所嘉義市監理站
    96年11月7日嘉監義裁字第裁76-L00000000號違反道路交通
    管理事件裁決書各1份附卷可稽（附於聲明異議卷第1至2、4
    頁）。
四、抗告人雖否認其有闖紅燈之違規行為，惟據原審傳喚製單舉
    發之警員馮登進及莊智仁到庭作證，經命具結並隔離訊問後
    ，二人就舉發本件違規車輛之違規情形供述綦祥，均證稱：
    抗告人當日係駕車沿嘉義市○○○路由南往北方向行駛，其
    行經民生南路403巷口前時，該路口號誌已變成紅燈後，抗
    告人仍駕車闖越直行，時速約30公里，無減速跡象，其超過
    停止線後，經馮登進吹哨攔停後車子才停在馬路中央，馮登
    進以指揮棒要抗告人往前往路邊開，所以抗告人有往前二個
    車身，莊智仁所繪製之抗告人停車位置即經我們攔停時所停
    止之位置等語（詳原審卷第16至22頁），佐以證人均自承其
    視力正常，當天道路上僅有抗告人車輛開過來，其與抗告人
    車輛間視線上並無障礙物等語（同上卷第18、22頁），堪認
    證人無誤判違規事實之虞，再衡諸該二名警員係依法執行公
    務，其與抗告人並不認識，亦無任何嫌隙，且上開證述係經
    原審命其具結後所為，當不至甘冒涉犯偽證罪之風險，蓄意
    構陷抗告人，故警員馮登進及莊智仁上述之證言應可採信，
    足認抗告人駕車確有上述違規事實，抗告人否認違規，自無
    可採。
五、綜上所述，本件抗告人確有上述行經有燈光號誌管制之交岔
    路口闖紅燈之違規行為既可認定，從而原處分機關引用道路
    交通管理處罰條例第53條第1項及第63條第1項第3款，裁處
    罰鍰2700元，並記違規點數3點，並無不當，原裁定據此駁
    回抗告人之異議，本院經核原裁定認事用法並無違誤，本件
    抗告為無理由，應予駁回。
六、據上論斷，應依道路交通案件處理辦法第26條，刑事訴訟法
    第412條，裁定如主文。
中    華    民    國    97    年    1    月    10     日
                  刑事第五庭  審判長法  官  楊明章
                                    法  官  楊子莊
                                    法  官  戴勝利
以上正本證明與原本無異。
不得再抗告。
                                    書記官  陳淑貞
中    華    民    國    97    年    1     月    10    日


司法院資訊處製作；財團法人民間司法改革基金會備份。
